# 关于股权出资的验资报告格式

提问人：cxcpa1954 时间：2010-12-05 20:46:48
我在做一个用股权出资的验资业务，但我从来未做过这种类型的验资，不知验资报告的格式。 发帖向各位老师和同仁们请教，敬请不吝赐教，给我发一份。
我的邮箱：cxcpa1954@yahoo.com.cn

回答人：chenyiwei
可以根据 1602 号审计准则指南后附的实物出资验资报告格式作修改，在其中增补《股权出资登记管理办法》（国家工商行政管理总局令第 39 号）要求履行的程序的执行情况的相关内容。

回答人：chenyiwei
这些特殊事项的说明一般加在验资事项说明中。比照实物出资提供附件。另外你这里所列的很多附件实际上并不是一般的验资报告应有的附件，是否为当地工商部门要求加的？不建议把申请工商登记时的提交资料和验资报告附件混为一谈。